---
title: "Report01"
author: "hmshin"
date: '2020 5 6 '
output: word_document
---

```{r setup, include=FALSE}
knitr::opts_chunk$set(echo = TRUE)
```

## 모의 실험 설계
한 학급에는 20명의 학생이 있다. 학생이 6월 모의고사에서 1등급 이상을 받을 확률은 4%이다. 한 학급에서 2명 이상의 학생이 1등급을 받으면 학교에서 학용품을 지원하기로 약속하였다. 또한 한 학급에서 4명 초과의 학생이 1등급을 받으면 교지에 우수 학급으로 기사가 실린다. 모의고사는 서울 시 내의 총 326개의 학교에서 치뤄진다. 교지에 기사가 실리는 학급은 몇 학급이 되며, 학용품만 지원받는 학급은 몇 학급이 될까?

```{r}
exam = function(p = 0.04, school = 326){
  
  student = 20
  tclass = 10
  
  fclass = 0
  sclass = 0
  
  for (i in 1:school){
    a = rbinom(tclass, student, p)
    b = a[a>=2]
    c = length(b)
    
    if (c <= 4) sclass = sclass + c
    else fclass = fclass + c
  }
  list(fclass = fclass, sclass = sclass)
}

exam()

```

***

**변수 설명**

- p: 학생이 1등급을 받을 확률

- school: 모의고사를 치르는 학교의 수

- student: 한 학급의 학생 수

- tclass: 학교 당 총 학급 수

- fclass: 학용품뿐만 아니라 교지에 기사가 실리는 학급

- sclass: 학용품만 지원 받는 학급

***

**결과 해석**

교지에 기사가 실리는 학급은 총 50학급 정도,
학용품만 지원받는 학급은 총 580학급 정도로
전체 학급(총 3260학급) 중 1.5% 정도의 학급이 교지에 실리고
전체 학급 중 17.8% 정도의 학급이 학용품만 지원 받는다.

***

```{r}

exam(0.11, 326) #지원기준을 1등급에서 2등급으로 확대한 경우

```

**결과 해석**

교지에 기사가 실리는 학급은 총 2100학급 정도,
학용품만 지원받는 학급은 총 100학급 정도로
전체 학급(총 3260학급) 중 64.4% 정도의 학급이 교지에 실리고
전체 학급 중 3.1% 정도의 학급이 학용품만 지원 받는다.
교지에 실리는 학급이 학용품만 지원 받는 학급보다 많은 아이러니한 현상이 발생하며 너무 많은 학생들에게 혜택이 돌아가고 있어 수치의 조정이 필요하다.

***

```{r}

exam(0.04, 2453) #모의고사를 전국 모든 고등학교에서 치른 경우

```

**결과 해석**

교지에 기사가 실리는 학급은 총 300학급 정도,
학용품만 지원받는 학급은 총 4360학급 정도로
전체 학급(총 3000학급) 중 1.2% 정도의 학급이 교지에 실리고
전체 학급 중 17.7% 정도의 학급이 학용품만 지원 받는다.
서울 시내의 학생들을 대상으로 실험을 진행했을 때와 비슷한 결과를 볼 수 있다.